最高法院刑事判決　　　　　　　　　　　　　　　九十三年度台上字第一八八０號
　　上　訴　人　甲○○
　　　　　　　　　　　　樓
右上訴人因誣告案件，不服台灣高等法院高雄分院中華民國九十年八月二十二日第二
審判決（九十年度上訴字第九五五號，起訴案號：台灣高雄地方法院檢察署八十九年
度偵字第二八二二四號），提起上訴，本院判決如左：
    主  文
上訴駁回。
    理  由
按刑事訴訟法第三百七十七條規定，上訴於第三審法院，非以判決違背法令為理由，
不得為之。是提起第三審上訴，應以原判決違背法令為理由，係屬法定要件。如果上
訴理由狀並未依據卷內訴訟資料，具體指摘原判決不適用何種法則或如何適用不當，
或所指摘原判決違法情事，顯與法律規定得為第三審上訴理由之違法情形，不相適合
時，均應認其上訴為違背法律上之程式，予以駁回。本件原判決認定上訴人甲○○於
民國八十五年十一月二十五日，簽發金額各新台幣（下同）三十六萬元、二十一萬元
，到期日均為八十五年十一月二十五日之本票二紙，交付高玉生。嗣高玉生持該二紙
本票聲請台灣高雄地方法院裁定准許強制執行，乃上訴人意圖使高玉生受刑事處分，
於八十八年二月三日具狀向台灣高雄地方法院檢察署提出告訴，誣指高玉生涉犯偽造
有價證券及使公務員登載不實等罪嫌，案經檢察官偵查後，始發覺上情，並經上訴人
自白其犯罪等情。因而維持第一審論處上訴人意圖他人受刑事處分，向該管公務員誣
告罪刑（併宣告緩刑）之判決，駁回其於第二審之上訴，已綜合全部卷證資料，敘明
其所憑之證據及認定之理由，而以上訴人否認犯罪所持之辯解為不足採，予以指駁綦
詳。所為論敘，俱有卷存之證據資料可資覆按，從形式上觀察，並無判決違背法令之
情形存在。按刑事訴訟法第三百七十九條第十四款所稱「判決不載理由」，係指依法
應記載於判決理由內之事項不予記載，或記載不完備者而言。上訴人於原審辯稱其簽
發上開本票予高玉生後，嗣因遭高玉生資遣，高玉生答應銷燬該二紙本票，充當上訴
人之資遣費，致上訴人誤以為本票已經銷燬，故於高玉生聲請強制執行時，提出偽造
有價證券之告訴，主觀上並無誣告之故意等語，如何不足採憑；證人林雨萍、鄭玉昌
所為之證言，亦無從為有利於上訴人之證明，於理由內詳加斟酌論敘，並無判決不載
理由之違法情形。上訴意旨，僅擷取判決內之片段文義，漫稱原判決對於其所辯欠缺
誣告之故意，未加說明等語，憑己見任意指摘原判決違法，不符第三審上訴之法定要
件。其餘上訴意旨，對於原判決依憑證據所為之事實認定，究竟如何違背法令，未依
據卷內訴訟資料具體指摘，仍執上開陳詞辯解，再事爭辯；並泛稱上訴人如有誣告之
故意，則於檢察官提示上開本票時，衡情必會堅稱該本票非其簽發，始能達到誣告之
目的，足見上訴人之辯解合乎常情，原判決未予採信，有違經驗法則等各節，對於原
審採證認事職權之適法行使，及判決內已明白論斷之事項，徒持一己意見，砌詞指摘
，並為單純之事實上爭執，與法律規定得為第三審上訴理由之違法情形，不相適合，
其上訴為違背法律上之程式，應予駁回。
據上論結，應依刑事訴訟法第三百九十五條前段，判決如主文。
中　　　華　　　民　　　國　　九十三　　年　　　四　　　月　　 十五 　　日
                              最高法院刑事第四庭
                                  審判長法官  紀  俊  乾
                                        法官  黃  正  興
                                        法官  劉  介  民
                                        法官  陳  東  誥
                                        法官  黃  一  鑫
      右正本證明與原本無異
                                              書  記  官
中　　　華　　　民　　　國　　九十三　　年　　　四　　　月　　 十九 　　日
                                                                        Ａ
